【裁判字號】    99,聲,261
【裁判日期】    990421
【裁判案由】    停止執行
【裁判全文】
臺灣臺東地方法院民事裁定               99年度聲字第261號
聲  請  人  甲○○
相  對  人  乙○○
上列當事人間聲請停止執行事件，本院裁定如下：
    主  文
聲請人供擔保新臺幣壹拾壹萬伍仟元後，本院九十九年司執字第
二八九五號執行事件關於聲請人之強制執行程序，於本院九十九
年東簡字第七四號異議之訴事件判決確定、和解或撤回起訴前應
暫予停止。
    理      由
一、按有回復原狀之聲請，或提起再審或異議之訴，或對於和解
    為繼續審判之請求，或提起宣告調解無效之訴、撤銷調解之
    訴，或對於許可強制執行之裁定提起抗告時，法院因必要情
    形，或依聲請定相當並確實之擔保，得為停止強制執行之裁
    定；強制執行法第18條第2 項定有明文。
二、聲請意旨略以：兩造間因請求拍賣抵押物事件，經本院民事
    執行處以99年度司執字第2895號執行程序執行中，惟聲請人
    已向本院提起異議之訴而繫屬中，爰依強制執行法第18條第
    2 項之規定，聲請裁定停止執行程序等語。
三、查相對人執本院民國88年11月10日88年度拍字第388 號民事
    裁定為執行名義，向本院請求執行聲請人之財產，並經本院
    以99年度司執字第2895號事件實施強制執行中；嗣聲請人提
    起異議之訴，現於本院99年度東簡字第74號事件繫屬中；另
    該債務人異議之訴尚非顯無理由，如不停止強制執行，縱使
    聲請人所提本案訴訟嗣獲勝訴判決，聲請人仍恐受到難以回
    復之損害，故應有依聲請定相當並確實之擔保後，准予停止
    強制執行之必要等情，業據本院核閱上開強制執行及民事訴
    訟卷宗無訛。揆諸前揭法律規定，聲請人陳明願供擔保聲請
    裁定停止執行，核無不合，應予准許。
四、茲本院審酌相對人於通常情形下因停止執行所受損害應相當
    於利息之損失，且相對人於本院99年度司執字第2895號程序
    中請求實現之權利內容及因訴訟而可能停止執行之期間均如
    附表所示，認聲請人供擔保之數額以新臺幣115,000 元為相
    當，爰酌定為聲請人應供擔保之金額。
五、據上論結，依強制執行法第18條第2 項，裁定如主文。
中    華    民    國    99    年    4     月    21    日
                  民事庭審判長法  官   李芳南
                              法  官   傅曉瑄
                              法  官   陳谷鴻
【附表】
┌───────┬──────────────────────────────┐
│請求實現之權利│聲請人應給付相對人新臺幣800,000元，及自民國85年3月12日起至清│
│              │償日止按週年利率6%計算之利息。                              │
├───────┼──────────────────────────────┤
│停止執行之期間│10月＋2年＝2年10月(推估)                                    │
├───────┼──────────────────────────────┤
│損害額之計算式│1.800,000×34/12×5%≒113,333                               │
│              │2.承上，經綜合考量相關因素（例如：其他可能遲滯訴訟之因素）後│
│              │  ，酌予提高損害額預估值為新臺幣115,000元。                 │
├───────┼──────────────────────────────┤
│附          註│1.民法第203條                                               │
│              │  應付利息之債務，其利率未經約定，亦無法律可據者，週年利率為│
│              │  5%。                                                      │
│              │2.各級法院辦案期限實施要點第2條                             │
│              │  案件自收案之日起，逾下列期限尚未終結者，除由院長負責督促迅│
│              │  速辦理外，並按月填具遲延案件月報表，層報本院：            │
│              │  (1)民刑事簡易程序第1審審判案件逾10個月。                  │
│              │  (2)民刑事通常程序第1審審判案件及民事執行事件逾1年4個月，破│
│              │     產事件及公司重整事件逾2年。                            │
│              │  ……                                                      │
│              │  (7)民刑事第2審審判案件逾2年。                             │
│              │  (8)民刑事第3審審判案件逾1年。                             │
│              │  ……                                                      │
│              │  (10)民事小額訴訟程序第1審審判案件逾6個月。                │
│              │  ……                                                      │
│              │3.最高法院91年台抗字第429號裁定：                           │
│              │  按強制執行程序開始後，除法律另有規定外，固不停止執行，惟於│
│              │  提起異議之訴時，法院因必要情形或依聲請定相當並確實之擔保，│
│              │  得為停止執行之裁定，此觀強制執行法第18條第1項、第2項之規定│
│              │  自明。又法院依強制執行法第18條第2 項定擔保金額而准許停止強│
│              │  制執行之裁定者，該項擔保係備供債權人因停止執行所受損害之賠│
│              │  償，其數額應依標的物停止執行後，債權人未能即時受償或利用該│
│              │  標的物所受之損害額，或其因另供擔保強制執行所受之損害額定之│
│              │  ，非以標的物之價值或其債權額為依據。                      │
│              │4.最高法院95年台抗字第104號裁定：                           │
│              │  有回復原狀之聲請，或提起再審或異議之訴，或對於和解為繼續審│
│              │  判之請求，或提起宣告調解無效之訴、撤銷調解之訴，或對於許可│
│              │  強制執行之裁定提起抗告時，法院因必要情形，或依聲請定相當並│
│              │  確實擔保，得為停止強制執行之裁定，強制執行法第18條第2 項定│
│              │  有明文。又抵押人如以許可執行裁定成立前實體上之事由，主張該│
│              │  裁定不得為執行名義而提起訴訟時，其情形較裁定程序為重，依「│
│              │  舉輕明重」之法理，並兼顧抵押人之利益，則抵押人自得依強制執│
│              │  行法第18條第2 項之規定，聲請為停止執行之裁定。次按抵押人本│
│              │  此裁定所供之擔保，係以擔保抵押權人因抵押人聲請停止強制執行│
│              │  不當，可能遭受之損害獲得賠償為目的。是法院定此項擔保，其數│
│              │  額應依標的物停止執行後，抵押權人未能即時受償或利用該標的物│
│              │  所受之損害額，或其因另供擔保強制執行所受之損害額定之，非以│
│              │  標的物之價值或其債全額為依據。                            │
│              │5.本院99年度東簡字第74號事件於99年4 月21日仍適用簡易訴訟程序│
│              │  ，且上訴利益未逾民事訴訟法第466條所定之額數。             │
└───────┴──────────────────────────────┘
如不服本裁定，應於送達後10日內，表明抗告理由向本院提出抗
告狀，並繳納抗告費新臺幣1,000元。
以上正本證明與原本無異。
中    華    民    國    99    年    4     月    22    日
                              書記官  張俊良

司法院資訊處製作；財團法人民間司法改革基金會備份。
